【裁判字號】    89,易,1343
【裁判日期】    891206
【裁判案由】    竊盜
【裁判全文】
臺灣高雄地方法院刑事判決                        八十九年度易字第一三四三號
    公  訴  人  臺灣高雄地方法院檢察署檢察官
    被      告  丙○○
右列被告因竊盜案件，經檢察官提起公訴（八十九年度偵字第五四○二號）及移送併
辦（八十九年度偵字第三七六八號），本院判決如左：
    主  文
丙○○竊盜，處有期徒刑參月。
    事  實
一、丙○○曾因竊盜案件，經台灣高雄地方法院判處拘役四十日，緩刑三年，於民國
    八十八年四月四日確定，於緩刑期內，仍不知悔改，復意圖為自己不法之所有，
    基於竊盜犯意，於八十九年三月一日上午八時二十分許，在高雄市○○區○○路
    一○四巷十二號前，竊得乙○○持有之車牌號碼ＺＦＰ─○二八號輕機車乙輛，
    以供己騎乘以為代步之用。嗣於同（一）日上午九時四十分許，丙○○騎乘上開
    機車行經上址巷道，而為乙○○之鄰居鄭光照發現，鄭光照即通知乙○○報案，
    並會同警方於高雄市○○區○○路九十四號「桂香雜貨店」前，當場查獲。
二、案經高雄市政府警察局楠梓分局報請台灣高雄地方法院檢察署檢察官偵查起訴。
    理  由
一、訊據被告丙○○固坦承有於右揭時間，騎乘上開機車至高雄市○○區○○路九十
    四號「桂香雜貨店」之事實不諱，惟矢口否認有何竊盜犯行，辯稱：伊於八十九
    年三月一日上午九時四十分許，在加宏路與樂群路口邊小公園內與公園內之老人
    聊天，他們叫伊去買米酒，當時該機車即停放在公園內，車上掛有鑰匙，伊即騎
    乘該機車買米酒，後為警查獲，該機車並非伊竊得云云。惟查：
  (一)被告確有於右揭時間，騎乘上開機車至高雄市○○區○○路九十四號「桂香雜貨
    店」之事實，業據被告自承不諱，復據證人鄭光照於警訊時證稱：於八十九年三
    月一日上午九時四十分許，在高雄市○○區○○路一○四巷見被告騎乘鄰居乙○○所失竊之車牌號碼ＺＦＰ─○二八號機車，故通知乙○○會同警方，而於壽民
    路九十四號「桂香雜貨店」前查獲被告等語，又據證人即被害人乙○○於警訊時
    證述：伊上開機車係於八十九年三月一日上午八時二十分許，在高雄市○○區○○路一○四巷十二號前失竊，因鄰居鄭光照於同（一）日上午九時四十分許發現
    被告騎乘該機車，故會同警方在壽民路九十四號「桂香雜貨店」前查獲被告等語
    。職是，被告確有於八十九年三月一日上午九時四十分許，騎乘上開機車行經高
    雄市○○區○○路一○四巷道，前往高雄市○○區○○路九十四號「桂香雜貨店
    」之事實，應堪認定。
  (二)雖據被告於本院審理時辯稱：該機車係停放在公園內，車上掛有鑰匙，因公園內
    與伊聊天之老人叫伊購買米酒，伊始騎駛該機車前往云云，惟該機車苟係為其他
    不詳年籍姓名之人所竊取，豈會在竊得後僅約一小時，即將鑰匙掛在機車而棄置
    於公園內？復據被告於本院審理時供稱：他們僅叫伊買酒，並未表示該車是他們
    的等語，被告何以即騎乘非其所有，亦非請其購買之人所有，而不知為何人所有
    之機車前往購買米酒？顯與常情不符。職是，上開機車顯係被告於八十九年三月
    一日上午八時二十分許，在高雄市○○區○○路一○四巷十二號前所竊得，以供
    己使用之事實，已堪認定。另參以被告於偵查時辯稱：當時伊坐在該機車與人聊
    天，係他們誤會伊偷車云云，復於本院調查程序中辯稱：伊並無竊取該機車，亦
    無騎乘該機車，伊係走路至查獲地點，湊巧坐在該機車上抽煙云云，惟於本院警
    訊及本院審理時辯稱：伊於八十九年三月一日上午九時四十分許，騎乘該機車前
    往上址「桂香雜貨店」購買米酒，惟此係因公園內之老人叫伊前去買米酒，當時
    該機車停放在公園內，車上掛有鑰匙，伊即騎駛該機車云云。是尚難以被告反覆
    不一、前後矛盾之辯詞，據為認定被告有利之證據；準此，益徵被告所辯上情，
    應屬飾卸之詞，不足採信，上開機車應係被告竊得之事實甚明。
  (三)此外，復有贓物認領保管收據及車輛竊盜、車牌失竊資料個別查詢表各乙紙附卷
    可稽。
  (四)綜上所述，本件事證明確，被告犯行已堪認定。
二、核被告丙○○所為，係犯刑法第三百二十條第一項竊盜罪。爰審酌被告有竊盜之
    前科，尚於緩刑期內，猶不知謹言慎行，再為本件犯行，且犯後未坦承犯行，難
    認其已知省悟，惟姑念竊得輕機車乙輛價位非高等一切情狀，量處如主文所示之
    刑，以資懲儆。
三、台灣高雄地方法院檢察署併辦意旨（八十九年度偵字第三七六八號）略以：被告
    丙○○於八十九年二月二日下午五時許，在高雄市○○區○○街六十八巷二號前
    竊取衛貞岑所有之車牌號碼ＹＺＰ─九○八號輕機車，認與本件經同署起訴之八
    十九年度偵字第五四○二號案件，有連續犯之裁判上一罪之關係，爰移請併同審
    判等語。按犯罪事實應依證據認定之，無證據不得推定其犯罪事實，刑事訴訟法
    第一百五十四條定有明文。又認定不利於被告之事實，須依積極證據，苟積極證
    據不足為不利於被告事實之認定時，即應為有利於被告之認定，更不必有何有利
    之證據，且按共同被告所為不利於己之陳述，固得採為其他共同被告犯罪之證據
    ，惟此項不利之陳述，必須顯無瑕疪可指，而就其他方面調查又與事實相符，始
    足採為其他共同被告犯罪事實之認定，最高法院三十年上字第八一六號、四十六
    年台上字第四一九號著有判例可資參照。本件併辦意旨認被告丙○○涉犯竊盜罪
    嫌，無非以被害人衛貞岑之證詞、同案被告甲○○供述該機車係丙○○所持有、
    被告丙○○與同案被告甲○○共同騎乘車牌號碼ＹＺＰ─九○八號失竊之輕機車
    、及贓物認領保管收據，為其論述依據。
四、訊據被告丙○○則堅決否認有竊取車牌號碼ＹＺＰ─九○八號輕機車之犯行，辯
    稱：上開機車係甲○○於八十九年二月八日下午騎至伊住處載伊的，並不知該機
    車為贓車等語。經查：
  (一)上開於八十九年二月二日下午五時許，在高雄市○○區○○街六八巷二十一號前
    ，被害人衛貞岑失竊所有車牌號碼ＹＺＰ─九○八號輕機車之事實，雖據證人即
    被害人衛貞岑於警訊中證述屬實，並有贓物認領保管收據乙紙在卷可憑，惟據此
    僅能證明被害人衛貞岑確有遭竊之事實，並無法據此即認上開竊盜犯行確係被告
    丙○○所為。
  (二)雖據同案被告甲○○於警訊時供稱：該車牌號碼ＹＺＰ─九○八號輕機車，係由
    被告丙○○於八十九年二月八日下午二時許，在其住處交予伊騎駛，後載丙○○
    至府北路城中城大廈欲找朋友，伊並不知該機車為贓車等語，惟在無其他證據足
    資查證所供是否與事實相符之情形下，自難僅以同案被告甲○○於警訊時有利害
    關係之供詞，據為不利被告丙○○之認定，而認被告丙○○確有公訴人所指竊盜
    之行為。又雖於查獲時，該機車確係為同案被告甲○○所騎駛，而後載被告丙○○，此據被告丙○○及同案被告甲○○於警訊中所自承，並據證人即查獲之員警
    李添榮於偵查中證述屬實，惟持有騎用他人失竊之機車，其取得原因不一，或為
    竊取，或為收受、購買得之，尚難僅以被告丙○○確有搭乘該機車之事實，遽認
    該機車係被告丙○○所竊得。
  (三)綜上所述，公訴人所舉之證據尚無法證明被告犯罪。此外，復查無其他積極證據
    足認被告確有併辦部分公訴人所指之犯行存在，不能證明被告犯罪。從而，本院
    自無由予以審酌，應由檢察官另行偵查，而為適法之處理，併予敘明。
據上論斷，應依刑事訴訟法第二百九十九條第一項前段，刑法第三百二十條第一項，
罰金罰鍰提高標準條例第一條前段，判決如主文。
本案經檢察官楊婉莉到庭執行職務。
中      華      民      國      八十九    年      十二    月      六    日
                                  臺灣高雄地方法院刑事第六庭
                                      審判長法  官  莊崑山
                                            法  官  李怡諄
                                            法  官  洪榮家
右為正本，係照原本作成。
如不服本判決，應於送達後十日內，向本院提出上訴狀。
                                            書記官  曾定家
中      華      民      國      八十九    年      十二    月      六    日
附錄本案論罪科刑法條全文：
刑法第三百二十條第一項：
  意圖為自己或第三人不法之所有，而竊取他人之動產者，為竊盜罪，處五年以下有
  期徒刑、拘役或五百元以下罰金。


司法院資訊處製作；財團法人民間司法改革基金會備份。
